【裁判字號】    99,訴,354
【裁判日期】    990707
【裁判案由】    違反毒品危害防制條例
【裁判全文】
臺灣雲林地方法院刑事判決               99年度訴字第354號
公  訴  人  臺灣雲林地方法院檢察署檢察官
被      告  乙○○
上列被告因違反毒品危害防制條例案件，經檢察官提起公訴（99
年度毒偵字第627 號），被告於準備程序中就被訴事實為有罪之
陳述，本院依簡式審判程序審理，判決如下：
    主  文
乙○○施用第一級毒品，累犯，處有期徒刑捌月。又施用第二級
毒品，累犯，處有期徒刑肆月。應執行有期徒刑拾月。
    事  實
一、乙○○前因連續施用第一、二級毒品案件，經本院以94年度
    訴字第501 號判決判處應執行有期徒刑1 年6 月確定，於民
    國96年6 月22日縮短刑期假釋付保護管束出監，迄於同年8
    月6 日假釋期滿，其假釋未經撤銷，以執行完畢論（構成累
    犯）；又因連續施用毒品案件，經本院以95年毒聲字第35號
    裁定送勒戒處所觀察、勒戒後，因評定認有繼續施用毒品傾
    向，經本院再以95年度毒聲字第137 號裁定令入戒治處所施
    以強制戒治，迄至98年1 月16日，認其無繼續執行強制戒治
    之必要而釋放，並由臺灣雲林地方法院檢察署檢察官以98年
    度戒毒偵字第19、20號為不起訴處分確定，繼於前開強制戒
    治執行完畢釋放後之5 年內，另因施用第一、二級毒品案件
    ，經本院以98年度訴字第753 號判決判處應執行有期徒刑10
    月確定（現於臺灣雲林第二監獄執行中）。詎其猶不知悔改
    ，復基於施用第一級毒品海洛因之犯意，於99年3 月18日21
    時許，在其位於雲林縣麥寮鄉崙後村沙崙後169 號住處內，
    以將海洛因摻水置於針筒內注射之方式，施用第一級毒品海
    洛因1 次；另基於施用第二級毒品甲基安非他命之犯意，於
    同日21時許之後，在同上地點，以將甲基安非他命置於鋁箔
    紙上用火燒烤後吸食其煙霧之方式，施用第二級毒品甲基安
    非他命1 次。嗣於99年3 月19日13時15分許，為警在嘉義縣
    民雄鄉○○村○○路21號見其精神狀況不佳，並徵其同意採
    集尿液送驗結果，呈可待因、嗎啡及甲基安非他命陽性反應
    ，始悉上情。
二、案經嘉義縣警察局民雄分局報請臺灣雲林地方法院檢察署檢
    察官偵查起訴。
    理  由
一、本案被告乙○○所犯之罪，係死刑、無期徒刑、最輕本刑為
    3 年以上有期徒刑以外之罪，其於準備程序就前揭被訴事實
    為有罪之陳述，經受命法官告知簡式審判程序之旨，並聽取
    其與檢察官之意見後，本院合議庭裁定由受命法官獨任進行
    簡式審判程序，是本案之證據調查，依刑事訴訟法第273 條
    之2 規定，不受同法第159 條第1 項、第161 條之2 、第16
    1 條之3 、第163 條之1 及第164 條至第170 條規定之限制
    ，合先敘明。
二、前開犯罪事實，除迭據被告乙○○於警詢、偵查中及本院準
    備程序與審理時之自白（見警卷第2 頁、偵卷第15頁及本院
    卷第18頁、第21頁反面）外，尚有下列證據可佐：
（一）臺灣檢驗科技股份有限公司99年4 月7 日編號KH/2010/00
      000000號濫用藥物尿液檢驗報告、代號與真實姓名對照表
      各1 紙（見警卷第4 頁、第5 頁）。
（二）臺灣雲林地方法院檢察署刑案資料查註紀錄表、全國施用
      毒品案件紀錄表。
    堪認被告前開自白顯與事實相符，可採為認定其犯罪之證據
    ，故本件事證明確，被告犯行堪以認定，應依法論科。
三、核被告所為，係犯毒品危害防制條例第10條第1 項之施用第
    一級毒品罪及同條例第10條第2 項之施用第二級毒品罪。其
    施用毒品前所持有第一級毒品海洛因、第二級毒品甲基安非
    他命之低度行為，各為其施用第一級毒品、第二級毒品之高
    度行為所吸收，均不另論罪。又被告所犯上開2 罪，犯意各
    別，行為互殊，應予分論併罰。再被告有如事實欄所載前案
    科刑及執行之情形，有臺灣高等法院被告前案紀錄表在卷可
    考，其於有期徒刑執行完畢後5 年內，故意再犯本案有期徒
    刑以上之各罪，均為累犯，上開2 罪各應依刑法第47條第1
    項之規定加重其刑。爰審酌被告曾因施用毒品犯行而送強制
    戒治及法院多次判處罪刑確定，仍不知悛悔，復再施用第一
    級毒品及第二級毒品，顯見其戒絕毒品之決心不堅，惟念其
    施用毒品乃戕害自己身心健康，尚未危及他人，且犯後均坦
    承犯行，態度尚佳，並參其犯罪之動機、目的及其高中肄業
    之智識程度等一切情狀，分別量處如主文所示之刑，並定其
    應執行刑，以示懲儆。
據上論斷，應依刑事訴訟法第273 條之1 第1 項、第299 條第1
項前段，毒品危害防制條例第10條第1 項、第2 項，刑法第11條
前段、第47條第1 項、第51條第5 款，判決如主文。
本案經檢察官甲○○到庭執行職務。
中    華    民    國    99    年    7     月    7     日
                  刑事第二庭    法  官  周欣怡
以上正本證明與原本無異。
如不服本判決應於收受判決後10日內向本院提出上訴書狀，並應
敘述具體理由；其未敘述上訴理由者，應於上訴期間屆滿後20日
內向本院補提理由書（均須按他造當事人之人數附繕本）。「切
勿逕送上級法院」。
                                書記官  林惠鳳
中    華    民    國    99    年    7     月    7    日
附錄本案論罪科刑法條全文：
毒品危害防制條例第10條
施用第一級毒品者，處6月以上5 年以下有期徒刑。
施用第二級毒品者，處3 年以下有期徒刑。

司法院資訊處製作；財團法人民間司法改革基金會備份。
